【裁判字號】    95,上易,395
【裁判日期】    950525
【裁判案由】    毒品危害防制條例
【裁判全文】
臺灣高等法院臺中分院刑事判決         95年度上易字第395號
上  訴  人
即  被  告  乙○○
上列上訴人因毒品危害防制條例案件，不服臺灣彰化地方法院94
年度易字第1107號中華民國95年1月25日第一審判決(起訴案號：
臺灣彰化地方法院檢察署94年度毒偵字第4407號），提起上訴，
暨同署檢察官移送併辦(95年度毒偵字第824、841、947、1171號
）本院判決如下：
    主  文
原判決撤銷。
乙○○連續施用第二級毒品，累犯，處有期徒刑拾月。
    犯罪事實
一、乙○○於民國90年間，曾因違反毒品危害防制條例案件，經
    檢察官提起公訴，並聲請強制戒治，刑案部分，於90年10月
    18日，經臺灣彰化地方法院判處有期徒刑6月；91年 2月7日
    ，又因違反毒品危害防制條例案件，經臺灣彰化地方法院判
    處有期徒刑4月，嗣定應執行刑為有期徒刑9月。復因違反毒
    品危害防制條例案件，於92年 4月23日，經本院合併判處有
    期徒刑1年6月確定，前開兩案經接續執行，於94年5月8日縮
    刑期滿執行完畢；至上開強制戒治部分，則於92年 4月23日
    執行完畢釋放。詎仍不知悔改，於上開強制戒治執行完畢釋
    放後5年內，復基於施用第二級毒品之概括犯意，自94年7月
    26日起，至95年2月17日下午4時許止，在彰化縣埤頭鄉○○
    村○○道路旁，以將甲基安非他命置於鋁箔紙上用火燒烤吸
    其煙氣之方式，連續施用第二級毒品甲基安非他命多次（起
    訴書誤載為安非他命）。嗣於：(一)94年7月30日晚上9時20分
    許，為警在彰化縣埔鹽鄉○○村○○路2巷14之2號前查獲；
    (二)95年1月15日下午2時20分許，因係毒品列管人口，經彰化
    縣警察局和美分局大霞派出所，通知其前往採尿；(三)同年 1
    月18日下午 3時30分許，經警在彰化縣埤頭鄉○○村○○路
    128 巷43號查獲；(四)95年2月19日上午7時50分許，在彰化縣
    埤頭鄉○○村○○路 128巷43號經警查獲，歷次對其所採之
    尿液送鑑定結果，均呈毒品甲基安非他命陽性反應。
二、案經經彰化縣警察局溪湖分局報請臺灣彰化地方法院檢察署
    檢察官偵查起訴，及同署檢察官移送併辦。
    理  由
一、訊據被告乙○○對於上開犯罪事實坦承不諱，而其先後 4次
    經警採尿送驗結果，尿液中均檢測出甲基安非他命反應，亦
    有彰化縣警察局溪湖分局、北斗分局、和美分局委託檢驗尿
    液代號與真實姓名對照認證單、彰化縣衛生局煙毒尿液檢驗
    成績書各4紙附卷可證(見94年度毒偵字第4407號卷第20、21
    頁，95年度毒偵字第824號卷第22、23頁，95毒偵字第947號
    卷第22、23頁，95年度毒偵字第1171號卷第24、26頁），被
    告施用第二級毒品之犯行應堪認定。又被告於90年間，曾因
    違反毒品危害防制條例案件，經臺灣彰化地方法院裁定強制
    戒治，92年 4月23日執行完畢釋放，有臺灣高等法院被告前
    案紀錄表、刑案資料查註紀錄表附卷可參，其強制戒治執行
    完畢釋放後5年內，再度施用第二級毒品，自應依法論科。
二、核被告所為，係犯毒品危害防制條例第10條第 2項之施用第
    二級毒品罪。其持有第二級毒品之低度行為，應為施用之高
    度行為所吸收，不另論罪。被告先後多次施用第二級毒品犯
    行，時間緊接，犯罪構成要件相同，顯係基於概括犯意反覆
    為之，為連續犯，應依刑法第56條之規定以一罪論，並依法
    加重其刑。被告於94年7月26日下午2時許之後施用第二級毒
    品之犯行，雖未經檢察官提起公訴，惟此部分與檢察官已起
    訴並經論罪部分，有連續犯之裁判上一罪關係，且經檢察官
    移送併辦，本院自應併予審理。被告於90年10月18日，曾因
    違反毒品危害防制條例案件，經臺灣彰化地方法院判處有期
    徒刑 6月；91年2月7日，又因違反毒品危害防制條例案件，
    經臺灣彰化地方法院判處有期徒刑 4月，嗣定應執行刑為有
    期徒刑9月。復因違反毒品危害防制條例案件，於92年4月23
    日，經本院合併判處有期徒刑1年6月確定，前開兩案經接續
    執行，於94年5月8日縮刑期滿執行完畢，此有上開前案紀錄
    表附卷可參，其於受有期徒刑徒之執行完畢後， 5年以內再
    犯本件有期徒刑以上之罪，為累犯，應依法遞加其刑。原審
    以被告罪證明確，予以論罪科刑，固非無見。惟：(一)原審未
    及審酌上開併辦部分；(二)被告係將甲基安非他命置於鋁箔紙
    上用火燒烤吸其煙氣之方式，施用甲基安非他命，原審誤載
    為以吸食器施用；(三)被告上開強制戒治執行完畢之日期係92
    年4月23日，原審誤載為92年4月24日（24日起係執行上開違
    反毒品危害防制條例，經定應執行刑有期徒刑9月之刑期)，
    被告上訴意旨以原審量刑過重為由，指摘原判決不當，雖無
    理由，但原判決既有上述可議之處，自應由本院將原判決撤
    銷改判。爰審酌被告已有多次施用毒品前科，並曾經強制戒
    治，猶不知悔改，仍繼續施用第二級毒品，惟其犯後坦承上
    情，態度尚佳，及其犯罪動機、目的、手段、所生危害等一
    切情狀，量處如主文所示之刑。
三、被告於本院審理時雖供稱其最後一次係於95年3月2日，施用
    第二級毒品云云，然此部分除被告之自白外，並無其他證據
    足資佐證，尚不能單憑被告之自白，即認定其有此部分之犯
    行，附此敘明。
據上論結，應依刑事訴訟法第369條第1項前段、第364條、第299
條第1項前段，毒品危害防制條例第10條第2項，刑法第11條前段
、第56條、第47條，判決如主文。
本案經檢察官甲○○到庭執行職務。
中    華    民    國    95    年    5     月    25    日
               刑事第十庭  審判長法  官  林  照  明
                                 法  官  唐  光  義
                                 法  官  蔡  名  曜
上列正本證明與原本無異。
不得上訴。
                                 書記官  劉  恒  宏
中    華    民    國    95    年    5     月    30    日
附錄本判決論罪科刑法條：
毒品危害防制條例第10條第2項
施用第二級毒品者，處3年以下有期徒刑。
                                                      Ｆ


司法院資訊處製作；財團法人民間司法改革基金會備份。
